DIEGO DOS SANTOS RIBEIRO

Solteiro – 30 anos – Diadema, Jd. Hammuadi – SP (11) 96244-1455 | dr.diegoribeiro@hotmail.com | linkedin.com/in/dr-diego-ribeiro/

OBJETIVO

ÁREAS DE ATUAÇÃO EM ENGENHARIA DE SOFTWARE

RESUMO PROFISSIONAL

Administrador de Empresas com MBA em Gestão Estratégica de Negócios, especializado em Comunicação Assertiva pela USP e Master Practitioner em PNL. Formado em Programação Full Stack pela Recode PRO e 5 anos de experiência com empresas no segmento de tecnologia. Perfil empático, flexível, com ótima visão de negócio, facilidade de execução, além de expertise no levantamento de requisitos e gerenciamento de projetos de TI com equipes multidisciplinares (DEV, negócios, projetos, usuários/ clientes).

MÉTODOS ÁGEIS | PROJETOS DE TI | NEGÓCIOS | PNL | MAPEAMENTO TÉCNICO | UML/ POO

FORMAÇÃO

- Programação FULL STACK Recode PRO Concluído em Março de 2021
- MBA em Marketing e Comunicação Digital USP ESALQ Concluído em 2019
- MBA em Gestão de Negócios Anhanguera Institucional SCS Concluído em 2014
- Administração de Empresas Concluído em 2012 Anhanguera (3 estrelas editora Abril)

EXPERIÊNCIA PROFISSIONAL

SOAP – APRESENTAÇÕES PROFISSIONAIS ------ DEZ.2019 a JUN.2020

CONSULTOR DE NEGÓCIOS

Tive o prazer de trabalhar como consultor de negócios em projetos de educação coorporativa, com foco em comunicação assertiva, essa experiência trouxe uma bagagem diferenciada, porque tive aprofundamento no tema de T&D corporativo e os desafios do E-learning (plataformas EAD vs LMS).

B2W DIGITAL – Grupo Lojas Americanas ------ JUL.2019 a DEZ.2019

EXECUTIVO DE CONTAS SÊNIOR (INFORMATION SECURITY – TI)

Fui executivo de contas sênior e passei por uma profunda imersão à segurança da informação, essa experiência foi muito significativa pois obtive conhecimentos e habilidades no mapeamento de cenários de infraestrutura e de rede com o intuito de desenhar propostas técnicas e propor soluções de security.

TOTALIP SOLUÇÕES E ROBÔS ------ JUL.2016 a JUL. 2019

EXECUTIVO DE CONTAS SÊNIOR I

- NOV/2018 a JUL.2019

EXECUTIVO DE CONTAS PLENO II

- MAIO/2017

ANALISTA DE TREINAMENTO TÉCNICO

- 2016

Foram 3 anos de imersão em TI. Formei-me especialista em vendas de soluções tecnológicas e me tornei executivo de projetos de software numa empresa líder em prover soluções integradas de voz, chats e robôs para contact centers. Fui responsável por capacitar e prestar consultoria a times técnicos na utilização de softwares, além de negociar, mapear e gerir grandes projetos de tecnologia (hunter/ negócios). O maior contrato que tive o prazer de negociar e gerenciar, foi a implantação da automatização do atendimento do time de pré-vendas do Grupo Sinal – FIAT, com a otimização proporcionada por este projeto a operação apresentou melhorias na produtividade e o aumento dos resultados mensais ultrapassaram 200%.

NUBE - NÚCLEO BRASILEIRO DE ESTÁGIOS ------ SET.2009 a FEV.2015

COORDENADOR DE ADMINISTRAÇÃO DE CONTRATOS **-** 2013/ 2015 ANALISTA DE CONTRATOS III (Auditoria/ Controler). - 2012/2013 ANALISTA DE CONTRATOS II (Auditor de Qualidade Interna) - 2010/2012

ATENDIMENTO (estágio)/ ANALISTA DE CONTRATOS I (efetivo) - 2009/2010

Foram 6 anos de muita parceria, desenvolvimento e aprendizado. O Nube foi onde me formei profissional, iniciei como estagiário, passei a ser analista, auditor de qualidade e melhoria de processos internos, apoio a coordenação e felizmente assumi a minha própria equipe. Um coordenador jovem e cheio de vontade de fazer acontecer, adquiri expertise na gestão estratégica de equipe e após implementar campanhas e algumas técnicas de engajamento, consegui conquistar a confiança da equipe e juntos trouxemos resultados fora da média do departamento, ultrapassando as metas estipuladas de forma frequente e mensal.

CURSOS E CERTIFICAÇÕES

- Capacitações realizadas pela FIAP (2021):
 - DevOps & Agile Culture
 - Design Thinking
- Capacitações realizadas pela Fundação BRADESCO (2021):
 - Projetos de Sistema de TI Engenharia de Software
 - Linguagem de Modelagem Unificada (UML) Diagramas modelados (POO)
- Ágile Business Gestão Ágil e Negócios ESPM (2020)
- Capacitações realizadas pela RECODE Pro (2020):
 - Gestão de Projetos de TI
 - Tecnologias Exponenciais
 - Aprendendo a Programar
- Capacitações realizadas pela SOAP Apresentações Profissionais (2020):

Elevator Pitch

Apresentações Profissionais

Slides – Design de Power Point

Storyselling – Histórias que Vendem
Domínio Emocional – Confiança
Visual – Estratégia de Comunicação Visual
Formação de Facilitadores

Apresentações Remotas (digitais)

Formação Profissional em Vendas - IBVendas (Instituto Brasileiro de Vendas)	- 2018
Master Practitioner em PNL – Programação Neolinguística	- 2017
Practitioner em PNL – Programação Neolinguística	- 2017
Gestão de Processos – BPM – Fundação Bradesco EAD	- 2016
Excel Intermediário – IMPACTA (certificação e treinamento)	- 2013

Cursos Complementares realizados pelo CEDEP:

Liderança e Perfil Counting	-2014	Administração do Tempo	-2011
Criatividade e Inovação	-2014	Análise Comportamental, DISC	-2014
Inteligência Emocional	-2013	Postura e Ética Profissional	-2010
8S – Qualidade	-2013	A Importância da Comunicação	-2010
Facilitadores – Treinamentos	-2012	Negociação	-2012
Team Building	-2012	Qualidade Atendimento ao Cliente	-2010

IDIOMAS

INGLÊS - Nível básico (conversação, leitura e escrita) - CNA IDIOMAS - 2013/ 2014